Minutes et répertoires du notaire René François DESHAYES, 7 janvier 1813 - 16 novembre 1846 (étude XXXVI)
Archives nationales
- Répertoire(s) de René François DESHAYES, 7 janvier 1813 - 2 février 1852; MC/RE/XXXVI/10 - MC/RE/XXXVI/13
  - Répertoire. 1834, 5 avril - 1843, 28 mars, 5 avril 1834 - 28 mars 1843; MC/RE/XXXVI/12
    - Inventaire après décès: Remy, Adèle-Françoise. Bugnot, Hippolyte-Joseph-Amédée (épouse). Invalides (hôtel des)., 7 septembre 1836
      inventaire après décès; Invalides (hôtel des); Remy, Adèle-Françoise; Bugnot, Hippolyte-Joseph-Amédée
    - Inventaire après décès: Duvois, Marie-Françoise. Petit-Bourbon (rue du), n° 8, Saint-Sulpice., 30 septembre 1836
      inventaire après décès; Petit-Bourbon (rue du); Duvois, Marie-Françoise
    - Inventaire après décès: Renault, Jean-Jacques. Geoffroy-l'Asnier (rue)., 22 octobre 1836
      inventaire après décès; Geoffroy-l'Asnier (rue); Renault, Jean-Jacques
    - Inventaire après décès: Gerbu, Denise-Félicité. Legrand, Joseph (épouse). Passy., 10 novembre 1836
      inventaire après décès; Passy (ancienne commune); Gerbu, Denise-Félicité; Legrand, Joseph
    - Inventaire après décès: Demougeot, Nicolas. Neuilly-sur-Seine., 18 novembre 1836
      inventaire après décès; Neuilly-sur-Seine (Hauts-de-Seine); Demougeot, Nicolas
    - Inventaire après décès: Richebourg, Jean-François. Varennes (rue de), n° 16, Saint-Germain., 13 décembre 1836
      inventaire après décès; Varenne (rue de); Richebourg, Jean-François
    - Inventaire après décès: Philippe, Clémence. Grandperrin, Louis-Nicolas (épouse). Quatre-Fils (rue des), n° 10, au Marais., 15 décembre 1836
      inventaire après décès; Quatre-Fils (rue des); Philippe, Clémence; Grandperrin, Louis-Nicolas
    - Inventaire après décès: Debezis, Madeleine. Saint-Jacques (rue), n° 161., 11 janvier 1837
      inventaire après décès; Saint-Jacques (rue); Debezis, Madeleine
    - Inventaire après décès: Robin, Guillaume. Cherche-Midi (rue du), n° 88., 13 janvier 1837
      inventaire après décès; Cherche-Midi (rue du); Robin, Guillaume
    - Inventaire après décès: Bordeaux, Ambroise-Philippe-Augustin. homme de lettres. Bourbon (quai de), n° 53, île-Saint-Louis., 16 janvier 1837
      inventaire après décès; Bourbon (quai de); Bordeaux, Ambroise-Philippe-Augustin; écrivain
    - Inventaire après décès: Fleurot, Jean-Louis-Charles. Saint-Louis (rue), n° 84, île-Saint-Louis., 2 février 1837
      inventaire après décès; Saint-Louis (rue); Fleurot, Jean-Louis-Charles
    - Inventaire après décès: Mabilleau, Dieudonné. Décédé le 22 janvier 1837. et de Elisabeth Grel, son épouse, décédée le 13 février 1837., 1er mars 1837
      inventaire après décès; Mabilleau, Dieudonné; Grel, Elisabeth
    - Inventaire après décès: Grel, Elisabeth. Mabilleau, Dieudonné (épouse)., 1er mars 1837
      inventaire après décès; Grel, Elisabeth; Mabilleau, Dieudonné
    - Inventaire après décès: Vasse, Pauline-Valentine. Cassette (rue), n° 22., 22 mars 1837
      inventaire après décès; Cassette (rue); Vasse, Pauline-Valentine
    - Inventaire après décès: Jamont, Pierre. rentier. Saint-Sauveur (rue), n° 43., 5 mai 1837
      inventaire après décès; Saint-Sauveur (rue); Jamont, Pierre
    - Inventaire après décès: Simonet, Marie-Louise. Bayle, Jean (veuve). Lavandières-Sainte-Opportune (rue des), n° 24., 15 mai 1837
      inventaire après décès; Lavandières-Sainte-Opportune (rue des); Simonet, Marie-Louise; Bayle, Jean
    - Inventaire après décès: Payot, Luce. Thomas, (veuve). Notre-Dame des-Champs (rue), n° 1., 18 mai 1837
      inventaire après décès; Notre-Dame-des-Champs (rue); Payot, Luce; Thomas, Mr.
    - Inventaire après décès: Borgnis-Gallanty, Jacques-Antoine-Marie. Bijoutier (marchand). Deux-Boules (rue des), n° 2. Décédé le 6 janvier 1837., 1er juin 1837
      inventaire après décès; Deux-Boules (rue des); Borgnis-Gallanty, Jacques-Antoine-Marie; orfèvre
    - Inventaire après décès: Orry, Michel-Marie. Magistrat (ancien). Sèvres (rue de), n° 10. Décédé le 19 mars 1837. Caroline Emma Sylvie d'Hillerin, sa veuve., 15 juin 1837
      plan
      1er et 2 février 1849, bail et dépôt d'un rapport et de 2 plans relatifs à une maison, rue d'Amboise, n° 6, ET/XXXVI/806.
      inventaire après décès; Amboise (rue d'); Sèvres (rue de); Orry, Michel-Marie; Hillerin, Caroline-Emma-Sylvie d'; magistrat
    - Inventaire après décès: Kauffmann, Françoise-Geneviève. Taubin, Louis (épouse). serrurier. Chamon (rue), n° 5., 29 juin 1837
      inventaire après décès; Chamon (rue); Kauffmann, Françoise-Geneviève; Taubin, Louis; serrurier
    - Inventaire après décès: Boullanger, Joséphine-Octavie. Hennequin, Amarante (épouse). topographe. Napoléon (quai), n° 11. Décédé le 11 juin 1837., 5 juillet 1837
      inventaire après décès; Napoléon (quai); Boullanger, Joséphine-Octavie; Hennequin, Amarante
    - Inventaire après décès: Bailly, Agnès-Virginie. Auger, Théodore-Ambroise (épouse). contrôleur des contributions directes. Cloître-Notre-Dame (rue du), n° 8., 7 juillet 1837
      inventaire après décès; Cloître-Notre-Dame (rue du); Bailly, Agnès-Virginie; Auger, Théodore-Ambroise; fonctionnaire
    - Inventaire après décès: David, Alexandre-Augustin. capitaine du génie (ancien). Mathurins-Saint-Jacques (rue des), n° 24., 10 juillet 1837
      inventaire après décès; Mathurins-Saint-Jacques (rue des); David, Alexandre-Augustin
    - Inventaire après décès: Druet, Julie-Adèle. Alexandre, Jean-Marin (épouse). rôtisseur (ancien). Vannerie (rue de la), n° 50., 24 août 1837
      inventaire après décès; Vannerie (rue de la); Druet, Julie-Adèle; Alexandre, Jean-Marin; cuisinier
    - Inventaire après décès: Yon, Pierre-Adrien. propriétaire. Arbalète (rue de l'), n° 15., 30 août 1837
      inventaire après décès; Arbalète (rue de l'); Yon, Pierre-Adrien
    - Inventaire après décès: Quesney, Joséphine-Thérèse. Dagincourt, Edouard-François (épouse). limonadier. Barres (rue des), n° 14, Saint-Paul., 7 septembre 1837
      inventaire après décès; Barres (rue des); Quesney, Joséphine-Thérèse; Dagincourt, Edouard-François; restaurateur
    - Inventaire après décès: Desprez, Denis-Charles-Louis. Enfer (rue d'), n° 66., 3 octobre 1837
      inventaire après décès; Enfer (rue d'); Desprez, Denis-Charles-Louis
    - Inventaire après décès: Salomon, Marie-Elisabeth. Toray, Jean-François (épouse). jardinier. Vaugirard, Sèvres (rue de), n° 208., 5 octobre 1837
      inventaire après décès; Sèvres (rue de); Vaugirard (ancienne commune); Salomon, Marie-Elisabeth; Toray, Jean-François; jardinier
    - Inventaire après décès: Darluc, Thierry-Stanislas-Eugène. négociant. Pointe-à-Pitre (Guadeloupe). Hanovre (rue de), n° 11., 2 novembre 1837
      inventaire après décès; Hanovre (rue de); Pointe-à-Pitre (Guadeloupe); Darluc, Thierry-Stanislas-Eugène; négociant
    - Inventaire après décès: Luchinetto, Pierre-Jean. Décédé le 9 avril 1816 dans le 11e arrondissement., 21 novembre 1837
      inventaire après décès; Luchinetto, Pierre-Jean
    - Inventaire après décès: Dufos de Mery, Julie-Joséphine. Pierrepont, Pierre de (veuve); Marbais-César de (veuve). Comte de Marbais. Longjumau. Décédée le 30 août 1837., 28 novembre 1837
      inventaire après décès; Longjumeau (Essonne); Dufos de Mery, Julie-Joséphine; Pierrepont, Pierre de; Marbais-César (comte de)
    - Inventaire après décès: Macadre, Marie-Elisa. Lecler, Jean-Baptiste (épouse). régleur. Saint-Denis (rue), n° 151., 4 décembre 1837
      inventaire après décès; Saint-Denis (rue); Macadre, Marie-Elisa; Lecler, Jean-Baptiste
    - Inventaire après décès: Guyot, Claude-Etienne. Comte, lieutenant général. Bac (rue du), n° 3, passage-Sainte-Marie., 7 décembre 1837
      inventaire après décès; Bac (rue du); Sainte-Marie (passage); Guyot, Claude-Etienne (comte); officier (armée)
    - Inventaire après décès: Sellier, Jeanne. Thinlot, Joseph (épouse). ouvrier tourneur. Marché-Neuf (rue du), n° 36., 16 décembre 1837
      inventaire après décès; Marché-Neuf (rue du); Sellier, Jeanne; Thinlot, Joseph; tourneur
    - Inventaire après décès de Louise Elise Choisnard, veuve en 1ères noces de Pierre Rémi Crussolle-Lami, et en 2e noces de Pierre François Désiré Scheyrer. Richer (rue), n° 3. Décédée le 18 décembre 1837., 16 janvier 1838
      inventaire après décès; Richer (rue); Choisnard, Louise-Elise; Scheyrer, Pierre-François-Désiré; Crussolle-Lami, Pierre-Rémi
    - Inventaire après décès: Basard, Marie. Roques, Pierre (épouse). Ecole (quai de l'), n° 26., 19 janvier 1838
      inventaire après décès; Ecole (quai de l'); Basard, Marie; Roques, Pierre
    - Inventaire après décès: Famechon, Jean-Baptiste. Orfèvres (quai des), n° 54., 8 février 1838
      inventaire après décès; Orfèvres (quai des); Famechon, Jean-Baptiste
    - Inventaire après décès: Belanie-Lenfle, Marie-Anne-Josèphe. Lenfle, Jean-Baptiste (épouse). Décédée le 9 septembre 1837., 23 février 1838
      inventaire après décès; Belanie-Lenfle, Marie-Anne-Josèphe; Lenfle, Jean-Baptiste
    - Inventaire après décès: Thibault, Toussaint. Bienfaisance (rue de la), n° 32., 8 mars 1838
      inventaire après décès; Bienfaisance (rue de la); Thibault, Toussaint
    - Inventaire après décès: Duval, Eléonore-Constance-Albertine-Joséphine. Debrie, Claude-Pierre (veuve)., 14 mars 1838
      inventaire après décès; Duval, Eléonore-Constance-Albertine-Joséphine; Debrie, Claude-Pierre
    - Inventaire après décès: Eliot, Jean-Claude-Sébastien. lieutenant en retraite. Oursine (rue de l'), n° 99., 21 mars 1838
      inventaire après décès; Lourcine (rue de); Eliot, Jean-Claude-Sébastien
    - Inventaire après décès: Riviere, Théodore. Bergère (rue), n° 13., 11 avril 1838
      inventaire après décès; Bergère (rue); Rivière, Théodore
    - Inventaire après décès: Leroux de Touffreville, Pierre-Adrien. Pondichéry, rue du Pavillon, quartier du Sud. Décédé le 3 juin 1826., 23 avril 1838
      inventaire après décès; Pondichéry (Inde); Leroux de Touffreville, Pierre-Adrien
    - Inventaire après déclaration d'absence: Marbais, Victor-Théophile. Neuve des-Petits-Champs (rue), n° 61., 28 avril 1838
      inventaire; Neuve-des-Petits-Champs (rue); Marbais, Victor-Théophile
    - Inventaire après décès: Moret, Louise-Jeanne-Rose. Redon, Jean-Etienne (épouse). Echaudé (rue de l'), n° 16., 7 mai 1838
      inventaire après décès; Echaudé (rue de l'); Moret, Louise-Jeanne-Rose; Redon, Jean-Etienne
    - Inventaire après décès: Gontier, Marie. Frissard, Barthélemy-François (veuve). Ancienne-Comédie (rue de l'), n° 18., 14 mai 1838
      inventaire après décès; Ancienne-Comédie (rue de l'); Gontier, Marie; Frissard, Barthélemy-François
    - Inventaire après décès: Leclerc, Marie-Marthe-Louise. Heurtault, Denis-Tranquille (veuve)., 29 mai 1838
      inventaire après décès; Leclerc, Marie-Marthe-Louise; Heurtault, Denis-Tranquille
    - Inventaire après décès: Imbault, Pierre-Louis-Michel. Lavandières-Sainte-Opportune (rue des), n° 10., 30 mai 1838
      inventaire après décès; Lavandières-Sainte-Opportune (rue des); Imbault, Pierre-Louis-Michel
    - Inventaire après décès: Landry, Marie-Anne. Imbault, Pierre-Louis-Michel (veuve). Lavandières-Sainte-Opportune (rue des), n° 10., 30 mai 1838
      inventaire après décès; Lavandières-Sainte-Opportune (rue des); Landry, Marie-Anne; Imbault, Pierre-Louis-Michel
    - Inventaire après décès: Goberdelet, Marie-Madeleine. Lequien, Antoine (veuve). Neuve Saint Eustache (rue)., 19 juin 1838
      inventaire après décès; Neuve-Saint-Eustache (rue); Goberdelet, Marie-Madeleine; Lequien, Antoine
    - Inventaire après décès: Cailly, Isidore. Babylone (rue de), n° 27., 26 juin 1838
      inventaire après décès; Babylone (rue de); Cailly, Isidore
    - Inventaire après décès: Vigner, Alexandre. Sèvres (rue de), n° 31., 21 juillet 1838
      inventaire après décès; Sèvres (rue de); Vigner, Alexandre
    - Inventaire après décès: Cocatrix, Jean-Eugène. Ecole (quai de l'), n° 8., 23 juillet 1838
      inventaire après décès; Ecole (quai de l'); Cocatrix, Jean-Eugène
    - Inventaire après décès: Devaux, Marie-Louise. Frossard, Julien-Joseph (épouse). Saint-André des-Arts (rue), n° 69., 21 août 1838
      inventaire après décès; Saint-André-des-Arts (rue); Devaux, Marie-Louise; Frossard, Julien-Joseph
    - Inventaire après décès: Pouillot, Geneviève. Costrejean, Jacques (veuve). Saint-Pierre-Montmartre (rue), n° 1., 8 septembre 1838
      inventaire après décès; Saint-Pierre-Montmartre (rue); Pouillot, Geneviève; Costrejean, Jacques
    - Inventaire après décès: Jobe, Nicolas-Gabriel. Montsouris, Tombe-Issoire (rue de la), n° 3., 22 septembre 1838
      inventaire après décès; Tombe-Issoire (rue de la); Jobe, Nicolas-Gabriel
    - Inventaire après décès: Dodon, Jean-Baptiste. Paradis (rue de), n° 5, au Marais., 2 octobre 1838
      inventaire après décès; Paradis (rue de); Dodon, Jean-Baptiste
    - Inventaire après décès: Chatin, Marie-Josèphe. Couffet, Claude-Pierre (veuve). Galande (rue), n° 22., 23 octobre 1838
      inventaire après décès; Galande (rue); Chatin, Marie-Josèphe; Couffet, Claude-Pierre
    - Inventaire après décès: Vincent, Thérèse. Sainte-Marguerite (rue), n° 21., 3 novembre 1838
      inventaire après décès; Sainte-Marguerite (rue); Vincent, Thérèse
    - Inventaire après décès: Levayer, Radegonde. Lenormant de Champfte, Louis-Stanislas (veuve). Comte de Champfté. Anjou (quai d'), n° 15, île-Saint-Louis. Décédée à Quincy-Sous-Sénart, le 11 octobre 1838., 16 novembre 1838
      inventaire après décès; Anjou (quai d'); Quincy-sous-Sénart (Essonne); Levayer, Radegonde; Lenormant de Champfté, Louis-Stanislas
    - Inventaire après décès: Duhautoy, Charles-Louis-Alexis. Comte. Royale-Saint-Honoré (rue), n° 8. Décédé le 17 novembre 1838., 3 décembre 1838
      inventaire après décès; Royale (rue); Duhautoy, Charles-Louis-Alexis (comte)
    - Inventaire après décès: Gabriel, Claude-Antoine. Choiseul (rue de)., 28 janvier 1839
      inventaire après décès; Choiseul (rue de); Gabriel, Claude-Antoine
    - Inventaire après décès: Soupey, Jean. Monsieur (rue de), n° 11., 12 février 1839
      inventaire après décès; Monsieur (rue); Soupey, Jean
    - Inventaire après décès: Cahuzes, Marguerite. Huron, Jean-François (épouse). Temple (rue du), n° 15., 26 avril 1839
      inventaire après décès; Temple (rue du); Cahuzes, Marguerite; Huron, Jean-François
    - Inventaire après décès: Duchesne, Agnès. Stouvenel, Philibert (épouse). Lilas (rue des), n° 5, Belleville., 15 mai 1839
      inventaire après décès; Belleville (ancienne commune); Lilas (rue des); Duchesne, Agnès; Stouvenel, Philibert
    - Inventaire après décès: Fagard (épouse)., 21 mai 1839
      inventaire après décès; Fagard, Mme
    - Inventaire après décès: Pelletier, François. Vanves., 30 mai 1839
      inventaire après décès; Vanves (Hauts-de-Seine); Pelletier, François
    - Inventaire après décès: Martin, Françoise-Edmée-Véronique. Alilaire, François (veuve). Estrées (rue d'), n° 15., 5 juin 1839
      inventaire après décès; Estrées (rue d'); Martin, Françoise-Edmée-Véronique; Alilaire, François
    - Inventaire après décès: Lenoir, Marie-Louise-Madeleine. Rentière. Mont-Thabor (rue du), n° 30. Décédée le 27 mars 1839., 5 juin 1839
      13 août 1839, notoriété après décès (actes de naissance et de décès). 23 août 1839, dépôt d'un transport de droits successifs. 28 août 1839, notoriété rectificative des noms, ET/CIX/1057.
      inventaire après décès; Mont-Thabor (rue du); Lenoir, Marie-Louise-Madeleine
    - Inventaire après décès: Martin, Reine. Bricard, Pierre (épouse). Angiviller (rue d'), n° 18., 4 juillet 1839
      inventaire après décès; Angiviller (rue d'); Martin, Reine; Bricard, Pierre
    - Inventaire après décès: Gontier, Marie-Nicole-Eléonore. Seret, Pierre-Vincent (veuve). Odéon (rue de l'), n° 34., 22 juillet 1839
      inventaire après décès; Odéon (rue de l'); Gontier, Marie-Nicole-Eléonore; Seret, Pierre-Vincent
    - Inventaire après décès: Boucheron, Jean-Félix., 7 août 1839
      inventaire après décès; Boucheron, Jean-Félix
    - Inventaire après décès: Coustaud, Pierre-Hyacinthe. Vavin (rue), n° 8., 16 août 1839
      inventaire après décès; Vavin (rue); Coustaud, Pierre-Hyacinthe
    - Inventaire après décès: Hue, Marie-Céleste-Françoise. Cocheu, Jean-Marie-François (veuve). Hillerin-Bertin (rue), n° 4., 22 août 1839
      inventaire après décès; Hillerin-Bertin (rue); Hue, Marie-Céleste-Françoise; Cocheu, Jean-Marie-François
    - Inventaire après décès: Bernard, Jeanne. Poulat, Philippe (épouse). Ecole (quai de l'), n° 2., 4 septembre 1839
      inventaire après décès; Ecole (quai de l'); Bernard, Jeanne; Poulat, Philippe
    - Inventaire après décès: Racquet, Marie-Françoise. Metier, Claude-Louis (veuve). Saint-Claude (rue), n° 18., 7 septembre 1839
      inventaire après décès; Saint-Claude (rue); Racquet, Marie-Françoise; Metier, Claude-Louis
    - Inventaire après décès: Vial, Suzanne-Louise. Bolle, Louis-Marie (veuve). Richelieu (rue de), n° 6., 18 septembre 1839
      inventaire après décès; Richelieu (rue de); Vial, Suzanne-Louise; Bolle, Louis-Marie
    - Inventaire après décès: Debar, Claude-Jérôme. Odéon (carrefour de l'), n° 16., 4 décembre 1839
      inventaire après décès; Odéon (carrefour de l'); Debar, Claude-Jérôme
    - Inventaire après décès: Larcher de Plainval, Charles-François de Paule Philippe. Vieilles-Haudriettes (rue des), n° 4., 12 décembre 1839
      inventaire après décès; Haudriettes (rue des); Larcher de Plainval, Charles-François-de-Paule-Philippe
    - Inventaire après décès: Fremicourt, Charles de. Sainte-Opportune (place), n° 2., 14 décembre 1839
      inventaire après décès; Sainte-Opportune (place); Fremicourt, Charles de
    - Inventaire après décès: Foucault, Jean-Antoine., 14 décembre 1839
      inventaire après décès; Foucault, Jean-Antoine
    - Inventaire après décès: Thierriat, Colombe. Potot, Thimothée (veuve). Célestins (quai des), n° 14., 30 décembre 1839
      inventaire après décès; Célestins (quai des); Thierriat, Colombe; Potot, Thimothée
    - Inventaire après décès: Bougeault, Jean-Nicolas. et de Madeleine Ursule Fouque, son épouse., 27 janvier 1840
      inventaire après décès; Bougeault, Jean-Nicolas; Fouque, Madeleine-Ursule
    - Inventaire après décès: Pourpe, Robert-Richard-Théodore. Ormes (quai des), n° 2., 5 mars 1840
      inventaire après décès; Ormes (quai des); Pourpe, Robert-Richard-Théodore
    - Inventaire après décès: Clement, Marie-Gustave-Alexandre. Vaugirard (rue de), n° 42., 6 mars 1840
      inventaire après décès; Vaugirard (rue de); Clement, Marie-Gustave-Alexandre
    - Inventaire après décès: Garnier, Jean-Baptiste. Beaujolais (rue de), n° 1., 18 mars 1840
      inventaire après décès; Beaujolais (rue de); Garnier, Jean-Baptiste
    - Inventaire après décès: Heurion, Elophe. Four-Saint-Germain (rue du), n° 37. Décédé le 8 mars 1840., 8 avril 1840
      inventaire après décès; Four-Saint-Germain (rue du); Heurion, Elophe
    - Inventaire après décès: Champigny, Louis. Vaugirard (rue de), n° 28., 14 avril 1840
      inventaire après décès; Vaugirard (rue de); Champigny, Louis
    - Inventaire après décès: Leconte, Marie-Geneviève. Roussel, Jean-Claude (épouse). Lowendal (avenue de), n° 8., 16 avril 1840
      inventaire après décès; Lowendal (avenue de); Leconte, Marie-Geneviève; Roussel, Jean-Claude
    - Inventaire après décès: Delahogue, Joseph-Jean. Faubourg-Saint-Antoine (rue du), n° 134., 22 avril 1840
      inventaire après décès; Faubourg-Saint-Antoine (rue du); Delahogue, Joseph-Jean
    - Inventaire après décès: Bertin, Frédéric., 27 avril 1840
      inventaire après décès; Bertin, Frédéric
    - Inventaire après décès: Mansais, Jean-Nicolas. Quincampoix (rue), n° 55., 18 mai 1840
      inventaire après décès; Quincampoix (rue); Mansais, Jean-Nicolas
    - Inventaire après décès: Kerris, Camille-Thérèse-Joséphine-Hubertine. Malinvaud, Jean-Firmin (veuve). Ouest (rue de l'), n° 18., 22 juin 1840
      inventaire après décès; Ouest (rue de l'); Kerris, Camille-Thérèse-Joséphine-Hubertine; Malinvaud, Jean-Firmin
    - Inventaire après décès: Baillon, Anne-Adélaïde. Duclos, François-Augustin (veuve)., 6 juillet 1840
      inventaire après décès; Baillon, Anne-Adélaïde; Duclos, François-Augustin
    - Inventaire après décès: Redon, Anne-Félicité. Duvillard, Jean-Pierre-Ferdinand (veuve). Décédée le 2 juillet 1840., 13 juillet 1840
      inventaire après décès; Redon, Anne-Félicité; Duvillard, Jean-Pierre-Ferdinand
    - Inventaire après décès: Daunou, Pierre-Claude-François. Pair de France, garde général des Archives., 16 juillet 1840
      27 février 1839, dépôt avec reconnaissance d'écriture par Auguste Marie baron de Berthois, rue de l'Université, n° 31, Abel François Villemain, au Palais de l'Institut, quai Conti, et Pierre Claude François Daunou, aux Archives du Royaume, hôtel de Soubise, et quittance, RE/II/7.
      inventaire après décès; dépôt de pièces; Soubise (hôtel de); Conti (quai de); Institut de France; Université (rue de l'); Daunou, Pierre Claude François; Berthois, Auguste Marie de; Villemain, Abel François; archiviste
    - Inventaire après décès: Sakoski, Albert. bottier. Palais-Royal, galerie d'Orléans, n° 26., 27 juillet 1840
      inventaire après décès; Orléans (galerie d'); Palais Royal; Sakoski, Albert; bottier
    - Suite d'inventaire après décès: Robiquet, Pierre-Jean. Arbalète (rue de l'), école de pharmacie., 3 août 1840
      inventaire après décès; Arbalète (rue de l'); Robiquet, Pierre-Jean
    - Inventaire après décès: Seigneur, Marie-Anne-Perrine. Lambert, Noël-Ambroise (épouse). Bourg-l'Abbé (rue du), n° 25., 13 août 1840
      inventaire après décès; Bourg-l'Abbé (rue du); Seigneur, Marie-Anne-Perrine; Lambert, Noël-Ambroise
    - Inventaire après décès de Sophie Batard Bazelière. Sèvres (rue de), n° 149., 13 août 1840
      inventaire après décès; Sèvres (rue de); Batard Bazelière, Sophie
    - Inventaire après décès: Delagarde, Claude-Laurent. Faubourg-du-Temple (rue du), n° 16., 26 août 1840
      inventaire après décès; Faubourg-du-Temple (rue du); Delagarde, Claude-Laurent
    - Inventaire après décès: Leleu, Mélanie. Coessurel, François-Mathurin (épouse)., 10 septembre 1840
      inventaire après décès; Leleu, Mélanie; Coessurel, François-Mathurin
    - Inventaire après décès: Farge, Claude. Philippeville (Algérie)., 18 septembre 1840
      inventaire après décès; Skikda (Algérie); Farge, Claude
    - Inventaire après décès: Guibert, Aspasie-Marguerite-Elisabeth. veuve de Louis Picart de Noirepinay. Etampes., 10 octobre 1840
      inventaire après décès; Etampes (Essonne); Guibert, Aspasie-Marguerite-Elisabeth; Picart de Noirepinay, Louis
    - Inventaire après décès: Petit, Clotilde. Piquet, Edouard (épouse). Vieilles-Haudriettes (rue des), n° 8., 26 novembre 1840
      inventaire après décès; Haudriettes (rue des); Petit, Clotilde; Piquet, Edouard
    - Inventaire après décès: Hemar, Jacques-Félix. et de Marie-Françoise-Félicité Soyez, son épouse., 4 janvier 1841
      inventaire après décès; Hemar, Jacques-Félix; Soyez, Marie-Françoise-Félicité
    - Inventaire après décès: Delahaye, Amédé-Marie-Michel. Boucherat (rue), n° 32., 13 janvier 1841
      inventaire après décès; Boucherat (rue); Delahaye, Amédé-Marie-Michel
    - Inventaire après décès: Moutier, Jean-Joseph-Casimir., 1er février 1841
      inventaire après décès; Moutier, Jean-Joseph-Casimir
    - Inventaire après décès: Braux, Victorine. Lallement, Jean-Louis (épouse). Princesse (rue), n° 13., 9 février 1841
      inventaire après décès; Princesse (rue); Braux, Victorine; Lallement, Jean-Louis
    - Inventaire après décès: Biesta, Etienne-Xavier. avocat au Parlement (ancien). Faubourg-Montmartre (rue du), n° 4., 23 mars 1841
      inventaire après décès; Faubourg-Montmartre (rue du); Biesta, Etienne-Xavier; avocat au parlement (Ancien Régime)